【裁判字號】    92,易,8
【裁判日期】    920516
【裁判案由】    竊盜
【裁判全文】
臺灣花蓮地方法院刑事判決                              九十二年度易字第八號
    公  訴  人  臺灣花蓮地方法院檢察署檢察官
    被      告  丁○○
右列被告因竊盜案件，經檢察官提起公訴（九十一年度偵字第四九一號、九十一年度
偵字第二三三一號）及追加起訴，本院判決如左：
    主  文
丁○○攜帶兇器竊盜，處有期徒刑陸月。又攜帶兇器竊盜，處有期徒刑柒月。扣案之
檳榔刀壹支，沒收。又竊盜，處有期徒刑伍月。應執行有期徒刑壹年肆月。扣案之檳
榔刀壹支，沒收。
    事  實
一、丁○○意圖為自己不法之所有，於民國九十年四月間某日凌晨四、五時左右，持
    其所有，客觀上具危險性足供為兇器使用之番刀一把，至丙○○所承包位於花蓮
    縣吉安鄉太昌村後山苗圃內，竊得丙○○所有之檳榔果實一堆約六十串。丁○○
    再另行起意，基於為自己不法所有之意圖，於九十一年二月十八日下午一時左右
    ，攜帶其所有，客觀上具危險性足供為兇器使用之檳榔刀一把，在花蓮縣吉安鄉
    福興村福興山上六十二號乙○○之檳榔園內，竊取乙○○所有之檳榔果實約九萬
    粒，得手後尚未將檳榔果實搬置車上，即遭乙○○及其友人發覺並報警查獲，並
    扣得前開檳榔刀一把。丁○○嗣於同年五月三日下午六時左右，因臨時缺乏交通
    工具，又另行起意竊盜，在花蓮縣花蓮市佛教慈濟綜合醫院前，以其母所有之機
    車鑰匙竊取甲○○所使用之N9－0209號自用小貨車。同年五月五日其駕駛竊得之
    上開自用小貨車，在花蓮縣吉安鄉太昌村太昌後山苗圃為警查獲，並扣得機車鑰
    匙一串。
二、案經花蓮縣警察局吉安分局及新城分局報告臺灣花蓮地方法院檢察署檢察官偵查
    起訴。
    理  由
一、訊據被告丁○○對於九十年四月間某日竊割丙○○所有之檳榔果實及九十一年二
    月十八日持凶器竊取乙○○所有檳榔果實之事實，均坦承不諱，核與被害人乙○○、丙○○分別於警訊時、偵查中及本院審理時所證述之情節相符，並有附卷之
    贓證物品認領保管收據一紙、照片九幀、檳榔刀一把附卷可按。被告對於九十一
    年五月三日竊取甲○○之N9－0209號自用小貨車一輛之事實，則矢口否認，辯稱
    ：上開車輛是已經死亡之張水生去借來的，我有問張水生車子是不是偷來的，張
    水生說是借來的，事發之後，我問張水生那台車到底是不是跟別人借的，若是，
    趕快開回來還人家，他說不行，車子好像是用偷的等語，經查右揭車輛失竊之事
    實，業據被害人甲○○證述明確，並有車輛竊盜、車牌失竊資料個別查詢報表一
    份、贓證物品認領保管收據一紙、鑰匙一串可證，而上開失竊之車輛被發現時被
    告是在小貨車後車廂的帳篷內睡覺之事實，亦據被告自承不諱，並經證人丙○○
    證述明確，而被告於警詢時亦自白上開車輛為其於九十一年五月三日十八時在花
    蓮慈濟醫院前天橋下路旁偷來的等情，並未提到張水生或車輛是借來的等節，綜
    合上開事證，堪認上開自小貨車為被告所竊無訛。被告事後所辯應屬卸責之詞，
    不足採信，被告所犯三件竊盜犯行事證明確，均堪認定。
二、按番刀及檳榔刀客觀上具有行兇之危險性，足以對人之身體、生命造成威脅，其
    為兇器無疑。核被告持番刀及檳榔刀分別竊取丙○○、乙○○之檳榔果實，所為
    係犯刑法第三百二十一條第一項第三款攜帶兇器竊盜罪，其竊取甲○○自小貨車
    之犯行，係犯同法第三百二十條第一項普通竊盜罪。被告所犯上開三件竊盜罪行
    ，犯意各別，應分論併罰。又被告雖曾於九十年四月一日竊取葉明春所有之自用
    小貨車一輛，經本院於九十年七月二十七日以九十年度易字第二六三號刑事判決
    判處有期徒刑五月，緩刑三年確定，此有上開刑事判決書一份及台灣高等法院被
    告全國前案紀錄表一份附卷可按，惟被告於本院審理時陳明上開犯行是因為經過
    產業道路旁發現自小貨車才臨時想到要偷的，而九十年四月份偷割檳榔是因為缺
    錢，朋友告訴我割下來價錢不錯，並沒有計劃偷割檳榔及偷車，前開二件竊盜犯
    行都是臨時起意等語（見本院九十二年五月二日審判筆錄第五頁），而被告於九
    十年四月一日竊車之犯行並無從認為與前開九十年四月竊盜丙○○檳榔之犯行有
    任何關連，且二者行竊之客體迴異，行為態樣亦不相同，參酌被告所述二者均係
    臨時起意等語，認為被告九十年四月竊盜丙○○檳榔之犯行與前開已經判決之九
    十年四月一日竊車之犯行，尚難認為有裁判上一罪之連續犯關係，非前開確定判
    決既判力所及，附此敘明。爰審酌被告之素行、犯罪動機、目的、手段、所生之
    危害及犯罪後坦承部分犯行之態度等一切情狀，分別量處如主文所示之刑，並定
    其應執行刑。扣案之檳榔刀一支為被告所有且係供犯罪所用之物，爰依法宣告沒
    收之。另扣案之鑰匙一串，被告於警詢時供稱是其母所有之物，而被告用以行竊
    之番刀一把並未扣案，亦無證據證明現尚存在，爰均不另為沒收之諭知。
據上論結，應依刑事訴訟法第二百九十九條第一項前段，刑法第三百二十一條第一項
第三款、第三百二十條第一項、第三十八條第一項第二款，第五十一條第五款，罰金
罰鍰提高標準條例第一條前段，判決如主文。
中      華      民      國    九十二    年      五      月     十六     日
                              臺灣花蓮地方法院刑事庭
                                  法  官  林  碧  玲
右正本證明與原本無異。
如對本判決不服，應於送達後十日內，向本院提出上訴狀。（應抄附繕本）告訴人或
被害人如對於本判決不服者，應具備理由請求檢察官上訴，其上訴期間之計算係以檢
察官收受判決正本之日期為準。
                                  法院書記官
中      華      民      國    九十二    年      五      月     十六     日
附錄本判決論罪之法律條文：
刑法第三百二十一條第一項、第三款：
犯竊盜罪而有左列情形之一者，處六月以上五年以下有期徒刑：
一、於夜間侵入住宅或有人居住之建築物、船艦或隱匿其內而犯之者。
二、毀越門扇、牆垣或其他安全設備而犯之者。
三、攜帶兇器而犯之者。
四、結夥三人以上而犯之者。
五、乘火災、水災或其他災害之際而犯之者。
六、在車站或埠頭而犯之者。
前項之未遂犯罰之。
刑法第三百二十條第一項：
意圖為自己或第三人不法之所有，而竊取他人之動產者，為竊盜罪，處五年以下有期
徒刑、拘役或五百元以下罰金。


司法院資訊處製作；財團法人民間司法改革基金會備份。
